臺灣板橋地方法院刑事判決　　　　　　　96年度易字第1179號
公　訴　人　臺灣板橋地方法院檢察署檢察官
被　　　告　甲○○
上列被告因違反毒品危害防制條例案件，經檢察官提起公訴〔９
６年度毒偵字第２５１８號〕。本院裁定進行簡式審判程序，茲
判決如下：
    主  文
甲○○施用第貳級毒品，處有期徒刑陸月，如易科罰金，以新臺
幣壹仟元折算壹日，扣案如附表編號一所示物品，沒收銷燬之，
編號二所示物品，沒收；減為有期徒刑參月，如易科罰金，以新
臺幣壹仟元折算壹日，扣案如附表編號一所示物品，沒收銷燬之
。
    事  實
壹、甲○○前於〔一〕民國〔下同〕９４年間，因施用毒品案〔
    臺灣板橋地方法院檢察署９４年度毒偵字第２０１２號、９
    ４年度毒偵緝字第３１２號〕，經法院裁定送勒戒處所觀察
    、勒戒後，認無繼續施用毒品之傾向，於９４年８月４日出
    勒戒所，復經公訴人處分不起訴。〔二〕９５年間，因施用
    毒品等案〔臺灣板橋地方法院檢察署９５年度毒偵字第１２
    ５號〕，經本院就其施用第壹、貳級毒品犯行，依序判處「
    有期徒刑伍月，如易科罰金，以銀元參佰元折算壹日」、「
    有期徒刑伍月，如易科罰金，以銀元參佰元折算壹日」，並
    定執行刑為有期徒刑玖月，如易科罰金，以銀元參佰元折算
    壹日確定，嗣於９６年２月２７日執行完畢〔於本案未構成
    累犯〕。
貳、甲○○未見悔悟，於上列壹─〔一〕所示觀察勒戒執行完畢
    釋放後，伍年內，復基於施用第貳級毒品犯意，於９６年１
    月４日上午８時許，在臺北縣板橋市○○路○段１號９樓之
    １住處內，施用第貳級毒品甲基安非他命〔起訴書載為安非
    他命〕壹次。嗣於同日下午６時３５分許，在臺北縣土城市
    ○○街３５號前，經警查獲，並扣得附表編號一所示毒品，
    經甲○○同意帶同員警至臺北縣板橋市○○路○段１號９樓
    之１住處內搜索，另扣得附表編號二所示甲○○所有供其施
    用甲基安非他命用之吸食器貳組。
參、案經基隆市警察局報請臺灣板橋地方法院檢察署檢察官偵查
    起訴。
    理  由
壹、上揭事實，業據被告坦承不諱〔參見本院準備程序筆錄、簡
　　式審判筆錄〕，被告到案後，經警採集其尿液檢體，送驗後
  　檢出甲基安非他命陽性反應，此有基隆市警察局偵辦毒品案
    件尿液檢體對照表〔附偵卷第７頁〕、臺灣尖端先進生技醫
    藥股份有限公司濫用藥物檢驗報告〔附偵卷第４６頁〕可按
    ，復有〔一〕扣案如附表所示物品。〔二〕扣案物品照片〔
    附偵卷第３１頁至第３２頁〕。〔三〕臺灣高等法院被告前
    案紀錄表等足佐，已見被告自白情節，與事實相符；扣案如
    附表編號一所示物品，確係第貳級毒品甲基安非他命，復有
    行政院衛生署管制藥品管理局管檢字第０９６０００１２４
    ３號鑑定書附本院卷足參；本件事證明確，被告之上揭犯行
    ，堪予認定。
貳、核被告所為，係犯毒品危害防制條例第１０條第２項之施用
    第貳級毒品罪；其因施用而持有第貳級毒品甲基安非他命之
    低度行為，為施用第貳級毒品之高度行為所吸收，不另論罪
    ；起訴書原認被告施用安非他命，嗣經公訴人補正為「甲基
    安非他命」，爰據之審結如上；末按被告犯罪時間在９６年
    ４月２４日以前，應按中華民國九十六年罪犯減刑條例規定
    減其宣告刑二分之一。爰審酌被告犯罪之動機、目的、手段
    、所致之損害，暨犯罪後態度等一切情狀，量處如主文所示
    之刑，並諭知減得之刑，暨易科罰金之折算標準。
參、扣案如附表編號一所示物品，係查獲之毒品，依法諭知沒收
    銷燬之，附表編號二所示物品，係被告所有供其犯本罪所用
　　之物，依法宣告沒收。
據上論斷，應依刑事訴訟法第２８４條之１、第２７３條之１第
１項、第２９９條第１項前段，毒品危害防制條例第１０條第２
項、第１８條第１項前段，刑法第１１條前段、第４１條第１項
前段、第３８條第１項第２款，中華民國九十六年罪犯減刑條例
第２條第１項第３款、第７條，判決如主文。
本案經檢察官蔡元仕到庭執行職務。
中　　華　　民　　國　　96　　年　　8 　　月　　6 　　日
                  刑事第一庭    法　官  陳福來
以上正本證明與原本無異。
如不服本判決應於送達後10日內向本院提出上訴狀。
                                書記官  林兆嘉
中　　華　　民　　國　　96　　年　　8 　　月　　6 　　日
附表：
┌──┬─────────┬─────┬───────┐
│編號│品　　　　　　　名│數　　　量│備　　　　　註│
├──┼─────────┼─────┼───────┤
│一　│甲基安非他命      │肆包，驗餘│行政院衛生署管│
│    │                  │淨重壹貳點│制藥品管理局管│
│    │                  │參貳伍公克│檢字第０９６０│
│    │                  │〔含肆個塑│００１２４３號│
│    │                  │膠袋及肆個│鑑定書附本院卷│
│    │                  │標韱〕    │。            │
├──┼─────────┼─────┼───────┤
│二  │吸食器            │貳組      │              │
└──┴─────────┴─────┴───────┘
施用第二級毒品者，處三年以下有期徒刑。一、如果您是告訴人
二、如果您是被告而對本判決不服，可以在您收到判決後１０天
    內提起上訴，而上訴的目的，既然是希望改變原來的判決，
    所以您的上訴狀一定要記載上訴的具體理由。
三、如果您是被告，也可以在１０天的上訴期間內，先行提出上
    訴狀，但要注意在１０天上訴期間屆滿後的２０天內，向原
    來判決的法院，補提上訴理由狀。
四、如果您有什麼訴訟程序的疑問，可以就近到任何法院的聯合
    服務中心洽詢，也可以依照法律扶助法的規定，向法律扶助
    基金會請求法律扶助。
    法律扶助基金會板橋分會
    　　　地址：臺北縣板橋市○○路○段268號10樓
　　　　　電話：(00)0000-0000
　　　　　傳真：(00)0000-0000
          Email:banciao@laf.org.tw
    法律扶助基金會臺北分會
　　　    地址：臺北市○○○路○段200號6樓
　　　　　電話：(00)0000-0000
　　　　　傳真：(00)0000-0000
　　　　　Email:taipei@laf.org.tw
